# **ROBERT TRIANA**

DESARROLLADOR DE SOFTWARE

**(**+57) 312-798-4577

om robertsty99@gmail.com

in linkedin.com/in/rstriana04/

# ACERCA DE MI

Desarrollador de software apasionado con 6 años de experiencia especializado en desarrollo web frontend. Experto en crear soluciones web eficientes y escalables utilizando tecnologías como Angular y React. He colaborado con líderes del sector financiero y salud, contribuyendo a la transformación digital mediante aplicaciones innovadoras que optimizan procesos y mejoran la experiencia del usuario.

# Lenguajes de Programación

• TypeScript, JavaScript, Java

# Frameworks & Librerías

- Frontend: Angular, React, Next.js
- Backend: Node.js, NestJS, Spring Boot

#### **HABILIDADES**

# Testing

- Unitario: Jest
- E2E: Playwright

# Cloud & DevOps

Aws, Azure

#### Idiomas

• Inglés: (B1-B2)

# 2021 - ACTUAL | INGENIERO DE SOFTWARE | IAS SOFTWARE S.A.S

He trabajado en equipos multidisciplinarios y en diferentes proyectos de tecnología basados en Angular y Java para el backend, React y Nextjs, tanto para Bancolombia y Seguros Bolivar como Outsourcing, desempeñando funciones y actividades relacionadas con el ciclo de desarrollo de software, diseño de estrategias de pruebas automatizadas utilizando Playwright, pruebas unitarias con Jest, arquitectura limpia, patrones de diseño sólidos, redux, observables, aplicando metodologías ágiles como Scrum para cumplir los objetivos propuestos de la compañia.

# EXPERIENCIA LABORAL

# 2019 - 2021 | DESARROLLADOR FRONTEND | SALUD INTEGRAL S.A.S

Mis responsabilidades como desarrollador frontend incluyen la gestión y desarrollo de sistemas de información, brindar soporte a las herramientas tecnológicas implementadas, diseñar estrategias que permitan la automatización de procesos dentro de la empresa.

# 2018 - 2019 | DESARROLLADOR DE SOFTWARE | CERCAFE S.A

EDUCACIÓN

Como desarrollador de software desempeñé roles dentro de la empresa relacionados con el soporte y mantenimiento de sistemas de información, así como participación en procesos de diseño, desarrollo e implementación de soluciones tecnológicas que permitan la adopción de tecnología en la empresa.

# 2017 - 2019 | TECNOLOGO EN DESARROLLO DE SOFTWARE

Servicio Nacional De Aprendizaje (SENA)

# **RECONOCIMIENTOS**

# 2018 | GANADOR #SENASOF2018 DESARROLLO WEB

Servicio Nacional De Aprendizaje (SENA)

Es el mayor encuentro tecnológico que realiza anualmente el SENA, como iniciativa de la Red de Conocimiento en Ciencias de la Computación, Diseño y Desarrollo de Software.